【裁判字號】    98,重訴,2879
【裁判日期】    981030
【裁判案由】    毒品危害防制條例等
【裁判全文】
臺灣臺中地方法院刑事判決            98年度重訴字第2879號
公  訴  人  臺灣臺中地方法院檢察署檢察官
被      告  甲○○
                      號
                    （現羈押於臺灣臺中看守所）
指定辯護人  本院公設辯護人丙○○
被      告  丁○○
                      號
指定辯護人  義務辯護人趙建興律師
上列被告等因違反毒品危害防制條例等案件，經檢察官提起公訴
（98年度偵字第17710號），本院判決如下：
    主    文
甲○○犯如附表一編號一至十九號所示之罪，各處如附表一編號
一至十九號所示之刑，從刑各如附表編號一至十九號所載。應執
行有期徒刑拾貳年；扣案如附表二編號一至五號所示驗餘之第一
級毒品、第二級毒品均沒收銷燬之；扣案之販賣第二級毒品所得
新臺幣壹萬貳仟玖佰元、三星ANYCALL廠牌行動電話機具壹支（
含門號0000000000號SIM卡壹枚）及販毒帳冊壹本均沒收；未扣
案之販賣第一級毒品所得新臺幣貳仟伍佰元及販賣第二級毒品所
得新臺幣仟壹佰元均沒收，如全部或一部不能沒收時，以其財
產抵償之；未扣案之行動電話機具壹支（含門號0000000000號SI
M卡壹枚）沒收，如全部或一部不能沒收時，追徵其價額或以其
財產抵償之；未扣案之與丁○○共同販賣第一級毒品所得新臺幣
仟元連帶沒收，如全部或一部不能沒收時，以其與丁○○之財
產連帶抵償之。
丁○○共同販賣第一級毒品，處有期徒刑柒年陸月。扣案如附表
二編號一、二所示之第一級毒品海洛因均沒收銷燬之；未扣案之
與甲○○共同販賣第一級毒品所得新臺幣仟元連帶沒收，如全
部或一部不能沒收時，以其與甲○○之財產連帶抵償之；扣案之
三星ANYCALL廠牌行動電話機具壹支（含門號0000000000號SIM卡
壹枚）及販毒帳冊1本均與甲○○連帶沒收。
    犯罪事實
一、甲○○（綽號「老芋仔」、「大仔」）曾於民國87年間因販
    賣第二級毒品案件，經臺灣高等法院臺中分院以90年度上更
    二字第213號判決判處應執行有期徒刑8年，併科罰金新臺幣
    （下同）50萬元，如易服勞役以6個月比例折算，嗣經最高
    法院以90年度台上字第6922號駁回上訴確定，甫於96年4月
    12日因縮短刑期假釋付保護管束出監，詎於假釋付保護管束
    期間（不構成累犯），猶不知悔改，為下列犯行：
（一）甲○○明知海洛因係毒品危害防制條例第2條第2項第1款
      所定之第一級毒品，不得非法持有、販賣，竟基於單獨或
      共同販賣第一級毒品海洛因營利之犯意，以其所有置入行
      動電話門號0000000000號SIM卡之三星ANYCALL廠牌行動電
      話機具作為與有意購買者之聯絡工具，於98年7月3日晚
      間11時40分許及98年7月4日晚間11時50分許，由王平以
      行動電話門號0000000000號電話撥打甲○○持用上開行動
      電話，相約在臺中縣大甲鎮○○路13巷16號之租屋處道路
      旁，由王平交付甲○○1千5百元及1千元後，甲○○
      再單獨將含袋重約0.5公克及0.3公克之第一級毒品海
      洛因販售予王平而牟利。另丁○○係甲○○之女友，其亦
      明知海洛因係毒品危害防制條例第2條第2項第1款所定之
      第一級毒品，不得非法持有、販賣，竟與甲○○共同基於
      販賣第一級毒品海洛因營利之犯意聯絡，適王平於98年
      7月14日下午4時許，以其所有上開行動電話撥打甲○○持
      用之前開行動電話洽購第一級毒品海洛因，甲○○於同日
      下午4時12分許，以其所有前開行動電話致電丁○○所持
      用之行動電話門號0000000000號電話，叮囑丁○○拿取
      含袋重0.6公克之第一級毒品海洛因1包後，甲○○即駕車
      前往搭載丁○○，並於同日下午4時27分許，至苗栗縣苑
      裡鎮「慈航禮儀社」對面之榕樹下，由丁○○將該包海
      洛因交付王平，王平再將3千元交由丁○○轉交甲○○。
（二）甲○○另行基於轉讓第一級毒品海洛因之犯意，於下列期
      間及地點，為轉讓海洛因之行為：
    1.陳玉琪係甲○○之舊識，於98年6月初某日及98年7月
      初某日下午，與甲○○在臺中縣大甲鎮○○道之麥當勞
      前及苗栗縣苑裡鎮之「龍德家商」前方之道路旁見面時
      ，及於98年6月中旬某日撥打甲○○所使用之門號00000
      00000號行動電話，與甲○○相約在苗栗縣通霄鎮之通
      霄海水浴場門口會面時，由甲○○無償轉讓數量不詳但純
      質淨重未超過5公克以上之第一級毒品海洛因予陳玉琪，
      前後共計3次，陳玉琪每次取得甲○○無償轉讓之海洛因
      後，均隨即以摻入香菸點燃吸食煙霧之方式施用完畢。
    2.黃鈞憲係甲○○之舊識，於98年5月初某日，在臺中縣大
      甲鎮之某小吃店偶遇甲○○，本欲向甲○○購買毒品，但
      甲○○因黃鈞憲係屬舊識，遂無償轉讓數量不詳足供黃鈞
      憲施用2次但純質淨重未超過5公克以上之第一級毒品海洛
      因予黃鈞憲施用。
（三）甲○○明知甲基安非他命係毒品危害防制條例第2條第2項
      第2款所列之第二級毒品，依法不得持有、販賣，竟另行
      起意，意圖營利，基於販賣第二級毒品甲基安非他命之犯
      意，以其所有置入行動電話門號0000000000號SIM卡之三
      星ANYCALL廠牌行動電話機具及先前所使用之行動電話門
      號0000000000號電話（未扣案）作為與有意購買者之聯絡
      工具，於下列期間及地點，為販賣甲基安非他命之行為：
    1.於98年5月30日晚間、98年5月31日凌晨、98年6月2
      日下午6時20分許及98年6月6日下午4時許，由李建和以
      其持用之門號0000000000號行動電話撥打甲○○先前所使
      用之門號0000000000號行動電話，相約在臺中縣清
      水鎮○○○○道路下清水匝道之道路旁及幼獅工業區○○○路邊，由李建和交付甲○○3千元後，甲○○再將含袋重約1公克之第二級毒品甲基安非他
      命販售予李建和各1次而牟利。
    2.魏恆豪知悉可向甲○○購買甲基安非他命，遂於98年7
      月14日下午1時40分許及9同日晚間7時30分許，與友人
      黃韶文各出資1千元，由魏恆豪以其持用之門號000000000
      0號電話撥打甲○○所持用之門號0000000000號行動電話
      聯絡後，由黃韶文駕駛車牌號碼5032-WH號自用小客車，
      搭載魏恆豪至苗栗縣通霄鎮台一線138K處之「慈雲寺」
      及臺中縣大甲鎮之日南橋下處，由魏恆豪交付甲○○
      2千元後，甲○○再將含袋重約0.6公克之第二級毒
      品甲基安非他命販售予魏恆豪各1次而牟利。
    3.於98年4月中旬某日、98年5月底某日、98年6月底
      某日、98年7月初某日及98年7月6日下午6時，由戊○○以其持用之門號0000000000號行動電話撥打甲○○所持
      用之門號0000000000號行動電話聯絡後，在苗栗縣苑裡
      鎮、臺中市○○路與天津路、臺中縣大甲鎮之鎮瀾宮
      後方停車場、臺中縣清水鎮之某汽車旅館及臺中縣國
      道四號清水交流道下之道路旁，由甲○○分別交付售價
      1 萬元之含袋重約3.5公克之甲基安非他命、售價5千
      元之含袋重約1.7公克之甲基安非他命、售價5千元之
      含袋重約1.7公克之甲基安非他命、售價5千元之含袋
      重約1.7公克之甲基安非他命及售價2千元之含袋重約
      0.6公克之甲基安非他命予戊○○，惟所有買賣甲基安
      非他命之價金均因賒欠而尚未交付甲○○。
    4.連世豪於98年7月14日晚間9時10分許，以其所持用之門號
      0000000000號行動電話撥打甲○○所使用之門號00000000
      00號行動電話欲購買第二級毒品甲基安非他命，由連世豪
      不知情之友人朱鴻川駕駛車牌號碼PH-7522號自用小客車
      ，搭載連世豪至苗栗縣通霄鎮台一線138K處之「慈雲寺」
      前，甲○○則攜帶其前所販入欲於此次販售予連世豪之第
      二級毒品甲基安非他命1包（詳如附表二編號五所示），
      並駕駛車牌號碼3656-FX號自用小客車搭載不知情之丁○○前來。嗣甲○○與連世豪碰面後尚未及交易毒品，隨即
      為埋伏員警當場查獲，並於現場自甲○○身上扣得其所有
      之第一級毒品海洛因2包（詳如附表二編號一所示）、置
      入行動電話門號0000000000號SIM卡之三星ANYCALL廠牌行
      動電話機具1支、販毒帳冊1本，及自丁○○身上扣得甲○○所有交付其持有之第二級毒品甲基安非他命1包（詳如
      附表二編號三所示）、販賣第二級毒品甲基安非他命所得
      1萬2千9百元暨丁○○所持用之置入行動電話門號000000
      0000號SIM卡之三星ANYCALL廠牌行動電話機具1支；又於
      丁○○位於臺中縣豐原市○○路225號居住處2樓廁所內，
      查扣甲○○所有之第一級毒品海洛因6包（詳如附表二編
      號二所示）、第二級毒品甲基安非他命47包（詳如附表二
      編號四所示）及第三級毒品愷他命3包（詳如附表二編號
      六、七所示）；嗣因甲○○為警查獲時所攜往交易之第二
      級毒品甲基安非他命1包（詳如附表二編號五所示）包裹
      藏放於長褲小口袋內而未被查獲，故於98年7月16日甲○○經解送臺灣臺中看守所時，始為該所管理員徐銘宏執行
      檢身勤務時發現，因而查扣。
二、案經臺灣臺中地方法院檢察署檢察官自動檢舉並指揮臺中縣
    警察局移送偵查起訴。
    理    由
壹、證據能力之說明：
一、供述證據之證據能力部分：
    按被告以外之人於審判外之言詞或書面陳述，除法律有規定
    者外，不得作為證據，刑事訴訟法第159條第1項固定有明文
    ，惟被告以外之人於審判外之陳述，雖不符合同法第159 條
    之1至第159條之4規定，但經當事人於審判程序同意作為證
    據，法院審酌該言詞陳述或書面陳述作成時之情況，認為適
    當者，亦得為證據，當事人、代理人或辯護人於法院調查證
    據時，知有第159條第1項不得為證據之情形，而未於言詞辯
    論終結前聲明異議者，視為有前項之同意，此觀同法第159
    條之5規定即明。查本判決後開引用各該被告甲○○、丁○○以外之人於審判外之陳述（包含書面陳述），皆屬傳聞證
    據，惟公訴人、被告甲○○、丁○○及其等之指定辯護人雖
    知上開證據資料為傳聞證據，仍於本院審判期日中對各該證
    據資料均表示無意見而不予爭執，且迄至言詞辯論終結前亦
    未再聲明異議，本院審酌上開證據資料製作時之情況尚無違
    法不當等瑕疵，且與本案具有關連性，認為以之作為證據應
    屬適當，揆諸前開規定，爰逕依刑事訴訟法第159條之5規定
    ，認前揭證據資料均具有證據能力。
二、非供述證據之證據能力部分：
（一）通訊監察譯文之證據能力部分：
      按偵查犯罪機關依法定程序監聽之錄音，係以監聽之錄音
      帶為其調查犯罪所得之證據，司法警察依據監聽錄音結果
      予以翻譯而製作之通訊監察譯文，乃該監聽錄音帶內容之
      顯示，此為學理上所稱之「派生證據」，屬於文書證據之
      一種。於被告或訴訟關係人對其譯文之真實性發生爭執或
      有所懷疑時，法院固應依刑事訴訟法第165條之1第2項之
      規定，勘驗該監聽錄音帶以踐行調查證據之程序，俾確認
      該錄音聲音是否為通訊者本人及其內容與通訊監察譯文之
      記載是否相符，或傳喚該通訊者為證據調查。倘被告或訴
      訟關係人對該通訊監察譯文之真實性並不爭執，即無勘驗
      辨認其錄音聲音之調查必要性，法院於審判期日如已踐行
      提示通訊監察譯文供當事人辨認或告以要旨，使其表示意
      見等程序並為辯論者，其所為之訴訟程序即無不合。最高
      法院98年度台上字第2016號刑事判決意旨可資參照。本案
      據為認定事實依據之通訊監察譯文，經本院審理時踐行提
      示並告以要旨之程序，公訴人、被告2人及其等之指定辯
      護人均無意見，本院亦未發現有以非法方式取得或製作通
      訊監察譯文之事證，參照上開說明，本案之通訊監察譯文
      自有證據能力。
（二）其他證據之證據能力部分：
      本件判決基礎之下列各項非供述證據部分（扣案之毒品、
      SIM卡、行動電話、販賣毒品所得現金及販毒帳冊等），
      公訴人、被告2人、指定辯護人於言詞辯論終結前對於各
      該證據，並未陳明其取得程序有不合法之情形，其等對於
      下列各該非供述證據之證據能力亦無爭執，本院亦未發現
      下列各該非供述證據有以非法方式取得之情形，是扣案之
      毒品、SIM卡、行動電話、販賣毒品所得現金及販毒帳冊
      均應係以合法程序取得，亦均有證據能力，合先敘明。
貳、實體部分：
一、前揭犯罪事實欄一(一)、(二)及(三)1.2.4.所示之犯行，業據被告
    甲○○、丁○○2人於檢察官訊問時及本院審理時坦承不諱
    ，而被告甲○○於檢察官訊問時雖矢口否認如犯罪事實欄一
    (三)3.所示之販賣第二級毒品甲基安非他命予證人戊○○部分
    ，惟被告甲○○嗣於本院審理時則坦承不諱該部分之犯行，
    核與證人李建和、魏恆豪、黃韶文、連世豪、朱鴻川、陳玉
    琪、王平、戊○○、黃鈞憲等人於警詢及檢察官訊問時之證
    述大致相符，復有被告甲○○遭扣案之行動電話機具內留存
    通話紀錄之通聯紀錄表、行動電話門號0000000000號及門號
    0000000000號之通訊監察譯文及電信監察譯文表、本院98年
    度聲監字第71 5號通訊監察書、行動電話門號0000000000號
    之通聯紀錄、證人李建和所持用之行動電話門號0000000000
    號之通聯紀錄、現場勘查照片，暨證人朱鴻川、魏恆豪、黃
    韶文、連世豪、陳玉琪、王平等人之詮昕科技股份有限公司
    濫用藥物尿液檢驗報告各1份附卷可稽，並有如附表二所示
    之毒品（經檢驗結果，分別確係第一級毒品海洛因、第二級
    毒品甲基安非他命及第三級毒品愷他命，詳如附表二所示，
    有法務部調查局濫用藥物實驗室鑑定書、內政部警政署刑事
    警察局鑑定書附卷足憑）、行動電話2支（序號00000000000
    0000號及000000000000000號）及門號0000000000號、00000
    00000號之SIM卡各1枚、現金1萬2千9百元、販毒帳冊1本等
    扣案可資佐證，足證被告甲○○、丁○○之自白應與事實相
    符。又按近年來毒品之濫用，危害國民健康與社會安定日益
    嚴重，治安機關對於販賣或施用毒品之犯罪行為，無不嚴加
    查緝，各傳播媒體對於政府大力掃毒之決心亦再三報導，已
    使毒品不易取得且物稀價昂，苟被告甲○○於有償交付毒品
    海洛因、甲基安非他命予買受人之交易過程中無利可圖，縱
    屬至愚，亦無甘冒被取締移送法辦判處重刑之危險而平白從
    事上開毒品交易之理。是其販入之價格必較其出售之價格為
    低，而有從中賺取買賣價差牟利之意圖及事實，應屬合理認
    定。又販賣毒品海洛因、甲基安非他命係違法行為，非可公
    然為之，而毒品海洛因、甲基安非他命亦無公定價格，係可
    任意分裝增減分量，且每次買賣之價格、數量，亦隨時依雙
    方之關係深淺、資力、需求量、對行情之認知、來源是否充
    裕、查緝是否嚴緊、購買者被查獲時供述購買對象之可能風
    險之評估等因素，而異其標準，機動調整，非可一概論之。
    從而販賣之利得，除非經行為人詳細供出各次所販賣之毒品
    之進價及售價，且數量俱臻明確外，實難察得其交易實情，
    然販賣者從價差或量差中牟利，方式雖異，惟其販賣行為在
    意圖營利則屬同一。從而，舉凡有償交易，除足以反證其確
    係另基於某種非圖利本意之關係外，通常尚難因無法查悉其
    精確之販入價格，作為是否高價賣出之比較，諉以無營利之
    意思而阻卻販賣犯行之追訴。本案販賣第一級毒品海洛因及
    第二級毒品甲基安非他命之犯行屬重罪，如於買賣之過程中
    無利可圖，被告2人何必甘冒觸犯刑罰之高度風險幫助他人
    取得毒品？是依一般經驗法則，自堪信被告2人各次販賣第
    一級毒品海洛因及第二級毒品甲基安非他命時，確有從中賺
    取買賣價差，而有牟利之意圖甚明。另按刑事法上販賣罪之
    成立，與民事上買賣契約之成立，二者概念尚有不同。在民
    事上，買賣雙方就買賣標的物與價金等買賣要件之意思表示
    一致，其買賣契約固已成立。然刑事法上之販賣行為，則須
    以營利為目的，將標的物販入或賣出，有一於此，其犯罪行
    為始為完成，苟行為人尚未將標的物販入或賣出，即難謂其
    販賣行為已屬完成。而所謂賣出，自應以標的物已否交付為
    斷，苟標的物已經交付，縱令買賣價金尚未給付，仍應論以
    販賣既遂罪（最高法院89年度台上字第3539號判決參照）。
    本案被告甲○○於犯罪事實欄一(三)3.所示之5次販賣第二級
    毒品甲基安非他命行為，雖因戊○○賒欠價金而尚未收取價
    款，然被告甲○○既有販入之事實，且係基於販賣之意思而
    交付第二級毒品甲基安非他命予戊○○，揆諸上開說明，仍
    無礙於被告甲○○販賣第二級毒品罪行之成立；另被告甲○○於犯罪事實欄一(三)4.所示之販賣第二級毒品甲基安非他命
    行為，雖因警查獲而未能完成交易，惟被告甲○○既有販入
    之事實，且亦係基於販賣之意思前往該處欲交付第二級毒品
    甲基安非他命予連世豪，依上開說明，亦應認被告甲○○販
    賣第二級毒品犯行已然既遂。是綜上所述，被告2人前揭犯
    行，事證均臻明確，堪以認定。
二、新舊法比較部分：
（一）92年7月9日修正公布之毒品危害防制條例第36條規定：「
      本條例自公布後6個月施行」，其立法理由謂：「(1)依修
      正草案第2條第3項規定，法務部需會同衛生署成立審議委
      員會每3個月定期檢討調整毒品之分級及品項，而本次新
      增第四級毒品，有需要在新法施行前先經該審議會檢討後
      再調整公布，爰預留6個月緩衝期，以利處理。(2)依本條
      例新修正之規定，有必要再訂定相關子法及修正相關法規
      ，以配合本條例之施行，故亦有需要預留適當緩衝期，以
      利訂頒相關子法及相關法規之配合修正。」，故該條規定
      ，顯係因應毒品危害防制條例於92年7月9日該次修正之需
      ，始預留適當之緩衝期，並非規定嗣後任何修正，均需預
      留6個月之期間。98年5月20日毒品危害防制條例第4條第1
      項修正時，因未有施行日期之特別規定，應認修正之毒品
      危害防制條例第4條第1項規定，自公布日起算第3日生效
      。
（二）被告甲○○於如犯罪事實欄一(三)3.所示之時間即98年4
      月中旬某日為販賣第二級毒品甲基安非他命之犯行，暨其
      於如犯罪事實欄一(二)2.所示之時間即98年5月初某日為轉
      讓第一級毒品海洛因之犯行等行為後，毒品危害防制條例
      第4條第2項、第17條於98年5月20日修正公布，並自98年5
      月22日生效施行。修正前之毒品危害防制條例第4條第2項
      規定為：「製造、運輸、販賣第二級毒品者，處無期徒刑
      或7年以上有期徒刑，得併科新臺幣7百萬元以下罰金。」
      ；修正後之毒品危害防制條例第4條第2項規定為：「製造
      、運輸、販賣第二級毒品者，處無期徒刑或7年以上有期
      徒刑，得併科新臺幣1千萬元以下罰金。」；又修正前毒
      品危害防制條例第17條規定為：「犯第4條第1項至第4項
      、第5條第1項至第4項前段、第6條第1項至第4項、第7條
      第1項至第4項、第8條第1項至第4項、第10條或第11 條第
      1項、第2項之罪，供出毒品來源，因而破獲者，得減輕其
      刑。」，修正後之毒品危害防制條例第17條第1項、第2項
      依序分別規定為：「犯第4條至第8條、第10條或第11條之
      罪，供出毒品來源，因而查獲其他正犯或共犯者，減輕或
      免除其刑。」、「犯第4條至第8條之罪於偵查及審判中均
      自白者，減輕其刑。」。
（三）按「行為後法律有變更者，適用行為時之法律。但行為後
      之法律有利於行為人者，適用最有利於行為人之法律，刑
      法第2條第1項定有明文。此一規定係規範行為後法律變更
      所生新舊法律比較適用之準據法。而比較時應就罪刑有關
      之共犯、未遂犯、想像競合犯、牽連犯、連續犯、結合犯
      ，以及累犯加重、自首減輕暨其他法定加減原因（如身分
      加減）與加減例等一切情形，綜其全部罪刑之結果而為比
      較。乃因各該規定皆涉及犯罪之態樣、階段、罪數、法定
      刑得或應否加、減暨加減之幅度，影響及法定刑或處斷刑
      之範圍，各該罪刑規定須經綜合考量整體適用後，方能據
      以限定法定刑或處斷刑之範圍，於該範圍內為一定刑之宣
      告。是宣告刑雖屬單一之結論，實係經綜合考量整體適用
      各相關罪刑規定之所得。宣告刑所據以決定之各相關罪刑
      規定，如具有適用上之依附及相互關聯之特性，須同其新
      舊法之適用。最高法院96年度台上字第7542號刑事判決意
      旨可資參照（參照最高法院刑事裁判書彙編第55期第10頁
      至第15頁）。」
（四）被告甲○○販賣第二級毒品之行為，如有在偵查及審判中
      自白而減刑之情形時，因自白而受減刑之寬免與自首減刑
      而受減刑之寬免，同係供明犯罪事實而減免刑責，其性質
      相近，參照上開關於新舊法整體適用之說明，於適用修正
      後之毒品危害防制條例第17條第2項規定時，須與修正後
      之毒品危害防制條例第4條第2項規定一體適用。經比較毒
      品危害防制條例第4條第2項、第17條規定之結果，就被告
      甲○○所犯之前揭販賣第二級毒品甲基安非他命，於其已
      在偵查及審判中自白之情形，以適用修正後之毒品危害防
      制條例第4條第2項、第17條第2項規定，對被告甲○○較
      為有利。至被告甲○○轉讓第一級毒品海洛因之行為，因
      毒品危害防制條例第8條第1項規定於此次修正（即98年5
      月20日修正）時，並未修正，如被告甲○○在偵查及審判
      中自白，自亦應適用較為有利之修正後毒品危害防制條例
      第17條第2項規定。
三、核被告甲○○如犯罪事實欄一所示之行為，各係犯如附表一
    各該編號所示之罪；被告丁○○如犯罪事實欄一(一)所示之
    行為，則係犯修正後毒品危害防制條例第4條第1項之販賣第
    一級毒品罪。被告甲○○與被告丁○○就如犯罪事實欄一
    (一)所示犯行之實行，有犯意聯絡及行為分擔，均為共同正
    犯。被告丁○○與被告甲○○共同販賣第一級毒品海洛因，
    暨被告甲○○單獨販賣、轉讓第一級毒品海洛因及販賣第二
    級毒品甲基安非他命前後持有第一級毒品海洛因、第二級毒
    品甲基安非他命之低度行為，應分別為販賣、轉讓第一級毒
    品海洛因、販賣第二級毒品甲基安非他命之高度行為所吸收
    ，不另論罪。至被告甲○○轉讓予陳玉琪、黃鈞憲之海洛因
    ，已經陳玉琪、黃鈞憲施用完畢，業據陳玉琪、黃鈞憲陳明
    在卷，以致無法查出確切之重量，然並無證據證明被告甲○○轉讓渠等之海洛因其數量超過淨重5公克，是本院認被告
    甲○○每次轉讓之海洛因數量並未超過5公克，故無需依據
    毒品危害防制條例第8條第6項與轉讓持有毒品加重其刑之數
    量標準規定加重其刑，附此敘明。再者，94年2月2日修正公
    布之刑法，業於95年7月1日施行，新刑法已刪除刑法第56條
    連續犯之規定，因本件被告甲○○係於新刑法施行後所犯，
    自無連續犯之適用。另刑法上之集合犯，係指行為之本質上
    ，具有反覆、延續實行複次作為之特徵，經立法特別歸類，
    使成獨立之犯罪構成要件行為態樣，故雖有複次作為，仍祇
    成立一罪。又所稱接續犯，係指數個在同時同地或密切接近
    之時地，侵害同一法益之行為，因各舉動之獨立性極為薄弱
    ，社會通念認為無法強行分開，乃將之包括視為一個行為之
    接續進行，給予單純一罪之刑法評價。此種實質上一罪之集
    合犯及接續犯，與裁判上一罪之連續犯，其相異者，係在於
    連續犯侵害同一法益之數行為，各具獨立性，客觀上並認為
    其間存有時間上之差距，乃認係出於一個概括之犯意，為期
    訴訟經濟，擬制為一罪。95年7月1日起施行之修正刑法，已
    將連續犯及其性質類似之常業犯規定悉予刪除，考其立法旨
    趣，係因對於多次原可獨立評價之行為，僅論以一罪，不無
    鼓勵犯罪之嫌，亦與國民對於法律之感情相悖。是就集合犯
    及接續犯之觀念，於判斷時，自不能無限擴張，除仍應受社
    會通念之支配外，尤應注意其公平性、合理性，使與經驗法
    則、論理法則及比例原則等一般法律適用之原理原則相適合
    ，否則即與上揭修法精神不符。查本件被告甲○○先後所犯
    之上開販賣第一、二級毒品罪及轉讓第一級毒品，從構成要
    件文義衡之，實無從認定立法者本即預定該犯罪之本質，必
    有數個同種類行為而反覆實行之集合犯行，故應非集合犯。
    是本件被告甲○○所犯販賣第一級毒品、販賣第二級毒品及
    轉讓第一級毒品之犯行，犯意各別，應予分論併罰。又查被
    告甲○○就如犯罪事實欄一(一)、(二)及(三)1.2.4.所示之犯罪行
    為、被告丁○○就如犯罪事實欄一(一)所示之犯罪行為，在
    偵查及審判中均自白其犯罪，爰依於98年5月20日公布，於
    同年月22日施行之毒品危害防制條例第17條第2項之規定均
    減輕其刑。第查，按販賣第一級毒品罪之法定刑為「死刑或
    無期徒刑；處無期徒刑者，得併科1千萬元以下罰金。」，
    然同為販賣第一級毒品之人，其原因動機不一，犯罪情節未
    必盡同，或有大盤毒梟者，亦有中、小盤之分，甚或僅止於
    吸毒者友儕間為求互通有無之有償轉讓者亦有之，其販賣行
    為所造成危害社會之程度自屬有異，法律科處此類犯罪，所
    設之法定最低本刑卻相同，不可謂不重。於此情形，倘依其
    情狀處以較輕之徒刑，即足以懲儆，並可達防衛社會之目的
    者，自非不可依客觀之犯行與主觀之惡性二者加以考量其情
    狀，是否有可憫恕之處，而適用刑法第59條之規定酌量減輕
    其刑，期使個案裁判之量刑，能斟酌至當，符合比例原則。
    本件被告2人無視國家對於杜絕毒品危害之禁令而販賣第一
    級毒品，行為固屬不當，應予非難，然被告2人僅因一時貪
    念，致罹重典，相對於長期大量販賣毒品予不認識對象之毒
    品販賣者而言，其對社會治安及國民健康之危害顯然較小，
    從被告犯案情節觀之，倘仍遽處以法定本刑之最低刑度，猶
    失之過苛，對照其等犯行之情節，仍嫌過重，顯有情輕法重
    之情形，且難謂符合罪刑相當性及比例原則，更無從與大量
    毒品販賣者之惡行有所區隔，是其等犯罪情狀相較於法定之
    重刑，在客觀上足以引起一般人之同情，情節尚堪憫恕，爰
    依刑法第59條之規定，對被告2人所犯各次販賣第一級毒品
    之犯行，均減輕其刑，並依法遞減輕之。爰審酌被告甲○○
    不思正途，無視於國家對於杜絕毒品犯罪之禁令及毒品對於
    自身健康之戕害，販賣、轉讓第一級毒品海洛因及販賣第二
    級毒品甲基安非他命，被告丁○○與被告甲○○共同實施販
    賣第一級毒品海洛因之犯行，均足使購毒者或受轉讓人施用
    後，導致精神障礙與性格異常，甚至造成人民生命健康受損
    之危險以及成癮性，嚴重戕害國人身體健康，且危害社會安
    全，行為殊不可取，暨審酌被告犯罪之動機、目的、手段等
    一切情狀，分別量處如主文所示之刑，並就被告甲○○部分
    定其應執行之刑，以資懲儆。
四、沒收部分：
（一）按犯毒品危害防制條例第4條至第9條、第12條、第13條或
      第14條第1項、第2項之罪者，其供犯罪所用或因犯罪所得
      之財物，均沒收之，如全部或一部不能沒收時，追徵其價
      額或以其財產抵償之，該條例第19條第1項定有明文。倘
      犯罪所得之財物為新台幣時，因其本身即為我國現行貨幣
      價值之表示，固不發生追徵其價額之問題；惟其犯罪所得
      若為新台幣以外之財物，而全部或一部不能沒收時，則應
      追徵其價額，使其繳納與原物相當之價額，或以其財產抵
      償之，方能達到沒收之目的。其供犯罪所用之物，若為新
      台幣以外之財物，而全部或一部不能沒收時，亦同（最高
      法院98年度台上字第3039號判決意旨參照）。又按毒品危
      害防制條例第19條第1項規定，犯販賣毒品罪者，其犯罪
      所得之財物均沒收之，係採義務沒收主義。故販賣毒品所
      得之對價，不問其中成本若干，利潤多少，均應全部諭知
      沒收，貫徹政府查禁煙毒之決心，以符立法本旨；又犯毒
      品危害防制條例第4條之販賣第一級或第二級毒品罪者，
      依同條例第19條第1項規定，其因犯罪所得之物沒收之，
      如全部或一部不能沒收時，追徵其價額或以其財產抵償之
      。所稱因犯罪所得之物，自以實際所得者為限，苟無所得
      或尚未取得者，自無從為沒收及追繳或抵償之諭知；共同
      正犯之犯罪所得為現款時，因係合併計算，且於全部或一
      部不能沒收時，以其財產抵償之，為避免執行時發生重複
      沒收、抵償之情形，故各共同正犯之間係採連帶沒收主義
      ，於裁判時應諭知連帶沒收，不得就全體共同正犯之總所
      得，對各該共同正犯分別重複諭知沒收（最高法院91年度
      台上字第2419號、96年度台上字第2331號、第5551號、95
      年度台上字第6051號判決意旨參照）：
    1.扣案如附表二編號一至五所示之驗餘毒品，係供被告甲○○販賣之第一、二級毒品，均應依毒品危害防制條例第18
      條第1項前段規定沒收銷燬之。
    2.扣案之置入行動電話門號0000000000號SIM卡之三星ANYCA
      LL廠牌行動電話機具1支，係被告甲○○所有並供其販賣
      第一、二級毒品、轉讓第一級毒品所用之物，應依毒品危
      害防制條例第19條第1項之規定沒收之。又該門號之SIM卡
      所有權，於電信公司將SIM卡交予客戶使用時即移轉歸屬
      客戶所有，是以上揭行動電話機具內之SIM卡，既已移歸
      被告甲○○取得使用，不問原申請人為何人，均應認係被
      告甲○○所有無訛；故該SIM卡應連同行動電話機具一併
      連帶沒收之。又上開物品均已扣案，自無毒品危害防制條
      例第19條第1項後段「全部或一部不能沒收時，追徵其價
      額或以其財產抵償之」問題。另查門號0000000000號行動
      電話機具1支（未扣案，含SIM卡1枚）係被告甲○○所有
      ，且係供被告甲○○犯如犯罪事實欄一(三)1.所示販賣第二
      級毒品甲基安非他命予證人李建和所用之物，因無證據證
      明業已滅失不存在，依前開說明，亦應依毒品危害防制條
      例第19條第1項規定，宣告沒收，且如全部或一部不能沒
      收時，追徵其價額或以其財產抵償之。
    3.扣案之販毒帳冊1本及現金1萬2千9百元，分別係被告甲○○販賣第一、二級毒品所用之物，及販賣第二級毒品甲基
      安非他命予證人魏恆豪、黃韶文2次之所得4千元，暨販賣
      第二級毒品甲基安非他命予證人李建和之所得8千9百元（
      即於98年6月6日、同年6月2日販毒所得各3千元及98年5月
      31 日之販毒所得花用後所剩餘之2千9百元），均應依毒
      品危害防制條例第19條第1項之規定沒收之。至被告甲○○如犯罪事實欄一(一)及犯罪事實欄一(三)、所示之販賣
      毒品所得合計共8千6百元（犯罪事實欄一(三)之部分僅餘
      1百元未扣案），雖均未扣案，仍應依毒品危害防制條例
      第19 條第1項規定，分別宣告沒收，如全部或一部不能沒
      收時，以被告甲○○之財產抵償之；至其中犯罪事實欄一
      (一)之犯罪所得3千元應與被告丁○○連帶沒收及連帶以
      渠等財產抵償之。
（二）扣案之玻璃球吸食器2支、如附表二編號六、七所示驗餘
      之第三級毒品愷他命3包、置入行動電話門號0000000000
      號SIM卡之ZTE廠牌行動電話機具1支及置入行動電話門號
      0000000000號SIM卡之三星ANYCALL廠牌行動電話機具1支
      ，雖均係被告甲○○所有，然與本案被告甲○○販賣或轉
      讓毒品之犯行並無任何關連，爰不併予宣告沒收。
（三）扣案之置入行動電話門號0000000000號SIM卡之三星ANYCA
      LL廠牌行動電話機具1支，雖係被告丁○○持以與被告甲○○共同販賣第一級毒品海洛因使用之工具，然與扣案之
      置入行動電話門號0000000000號SIM卡之SonyEricsson廠
      牌行動電話機具1支，均非屬被告丁○○申請使用及其所
      有，業據被告丁○○供述在卷，爰不併為沒收之諭知。
（四）扣案之現金9萬元，據被告甲○○供稱係向其前妻之僱主
      即證人乙○○借貸以供其2子繳納學校之註冊費用等語，
      核與證人乙○○於本院審理時到庭結證屬實，是上開現金
      應非被告甲○○販賣毒品所得，被告甲○○上開辯解應可
      採信，則上開現金既非被告甲○○因本件販賣毒品所得之
      財物，依法尚難宣告沒收。
（五）被告甲○○如犯罪事實欄一(三)3.所示之5次販賣第二級毒
      品甲基安非他命予證人戊○○之犯行，因證人戊○○賒欠
      買賣價金，被告甲○○尚未收取價款，自無從為沒收或以
      財產為抵償之諭知。
（六）被告甲○○販賣並交付予證人王平之第一級毒品海洛因1
      包（驗餘淨重0.422公克，詳臺灣臺中地方法院檢察署98
      年度偵字第17710號偵查卷第256頁「行政院衛生署草屯療
      養院鑑定書」），及販賣並交付予證人魏恆豪之第二級毒
      品甲基安非他命2包（分別驗餘淨重0.633公克、0.129公
      克，詳臺灣臺中地方法院檢察署98年度偵字第17710號偵
      查卷第258頁「行政院衛生署草屯療養院鑑定書」），既
      因販賣而已交付予證人王平、魏恆豪，自應於證人王平、
      魏恆豪所犯之施用毒品案件中諭知沒收（最高法院97年度
      台上字第2780號判決意旨參照），是於本案爰不為沒收之
      宣告。
據上論斷，應依刑事訴訟法第299條第1項前段，修正後毒品危害
防制條例第4條第1項、第2項、第8條第1項、第17條第2項、第18
條第1項前段、第19條第1項，刑法第2條第1項但書、第11條、第
28 條、第59條、第51條第5款，判決如主文。
中    華    民    國    98    年    10    月    30    日
                  刑事第十四庭  審判長  法  官  陳得利
                                        法  官  何世全
                                        法  官  許月馨
以上正本證明與原本無異。
如不服本判決應於收受判決後10日內向本院提出上訴書狀，並應
敘述具體理由；其未敘述上訴理由者，應於上訴期間屆滿後20日
內向本院補提理由書（均須按他造當事人之人數附繕本）「切勿
逕送上級法院」。
                                        書記官  黃美雲
中    華    民    國    98    年    10    月    30    日
附錄本判決論罪科刑法條：
修正後毒品危害防制條例第4條第1項、第2項：
製造、運輸、販賣第一級毒品者，處死刑或無期徒刑；處無期徒
刑者，得併科新臺幣2千萬元以下罰金。
製造、運輸、販賣第二級毒品者，處無期徒刑或7年以上有期徒
刑，得併科新臺幣1千萬元以下罰金。
修正後毒品危害防制條例第8條第1項：
轉讓第一級毒品者，處1年以上7年以下有期徒刑，得併科新臺幣
1百萬元以下罰金。
修正後毒品危害防制條例第17條：
犯第4條至第8條、第10條或第11條之罪，供出毒品來源，因而查
獲其他正犯或共犯者，減輕或免除其刑。
犯第4條至第8條之罪於偵查及審判中均自白者，減輕其刑。
附表一
┌──┬─────┬────────┬─────────────────────┐
│編號│犯罪事實  │罪名、主刑科刑  │從  刑                                    │
├──┼─────┼────────┼─────────────────────┤
│ 一 │如犯罪事實│甲○○販賣第一級│扣案如附表二編號一、二所示之第一級毒品海洛│
│    │欄一(一)所│毒品，處有期徒刑│因均沒收銷燬之；未扣案之販賣第一級毒品所得│
│    │示        │柒年捌月。      │新臺幣壹仟伍佰元沒收，如全部或一部不能沒收│
│    │          │                │時，以其財產抵償之；扣案之三星ANYCALL廠牌 │
│    │          │                │行動電話機具壹支（含門號0000000000號SIM卡 │
│    │          │                │壹枚）及販毒帳冊壹本均沒收。              │
├──┼─────┼────────┼─────────────────────┤
│ 二 │如犯罪事實│甲○○販賣第一級│扣案如附表二編號一、二所示之第一級毒品海洛│
│    │欄一(一)所│毒品，處有期徒刑│因均沒收銷燬之；未扣案之販賣第一級毒品所得│
│    │示        │柒年捌月。      │新臺幣壹仟元沒收，如全部或一部不能沒收時，│
│    │          │                │以其財產抵償之；扣案之三星ANYCALL廠牌行動 │
│    │          │                │電話機具壹支（含門號0000000000號SIM卡壹枚 │
│    │          │                │）及販毒帳冊壹本均沒收。                  │
├──┼─────┼────────┼─────────────────────┤
│ 三 │如犯罪事實│甲○○共同販賣第│扣案如附表二編號一、二所示之第一級毒品海洛│
│    │欄一(一)所│一級毒品，處有期│因均沒收銷燬之；未扣案之與丁○○共同販賣第│
│    │示        │徒刑柒年捌月。  │一級毒品所得新臺幣仟元連帶沒收，如全部或│
│    │          │                │一部不能沒收時，以其與丁○○之財產連帶抵償│
│    │          │                │之；扣案之三星ANYCALL廠牌行動電話機具壹支 │
│    │          │                │（含門號0000000000號SIM卡壹枚）及販毒帳冊 │
│    │          │                │壹本均與丁○○連帶沒收。                  │
├──┼─────┼────────┼─────────────────────┤
│ 四 │如犯罪事實│甲○○轉讓第一級│(空白）                                   │
│    │欄一(二)1.│毒品，處有期徒刑│                                          │
│    │所示      │捌月。          │                                          │
├──┼─────┼────────┼─────────────────────┤
│ 五 │如犯罪事實│甲○○轉讓第一級│扣案之三星ANYCALL廠牌行動電話機具壹支（含 │
│    │欄一(二)1.│毒品，處有期徒刑│門號0000000000號SIM卡壹枚）均沒收。       │
│    │所示      │捌月。          │                                          │
├──┼─────┼────────┼─────────────────────┤
│ 六 │如犯罪事實│甲○○轉讓第一級│（空白）                                  │
│    │欄一(二)1.│毒品，處有期徒刑│                                          │
│    │所示      │捌月。          │                                          │
├──┼─────┼────────┼─────────────────────┤
│ 七 │如犯罪事實│甲○○轉讓第一級│（空白）                                  │
│    │欄一(二)2.所│毒品，處有期徒刑│                                          │
│    │示        │捌月。          │                                          │
├──┼─────┼────────┼─────────────────────┤
│ 八 │如犯罪事實│甲○○販賣第二級│扣案如附表二編號三至五所示之甲基安非他命均│
│    │欄一(三)1.│毒品，處有期徒刑│沒收銷燬之；扣案之販毒帳冊壹本沒收；未扣案│
│    │所示      │肆年。          │之行動電話機具壹支（含門號0000000000號SIM │
│    │          │                │卡壹枚）均沒收，如全部或一部不能沒收時，追│
│    │          │                │徵其價額或以其財產抵償之；販賣第二級毒品所│
│    │          │                │得新臺幣仟元沒收，如全部或一部不能沒收時│
│    │          │                │，以其財產抵償之。                        │
├──┼─────┼────────┼─────────────────────┤
│ 九 │如犯罪事實│甲○○販賣第二級│扣案如附表二編號三至五所示之甲基安非他命均│
│    │欄一(三)1.│毒品，處有期徒刑│沒收銷燬之；扣案之販毒帳冊壹本及販賣第二級│
│    │所示      │肆年。          │毒品所得新臺幣貳仟玖佰元均沒收；未扣案之行│
│    │          │                │動電話機具壹支（含門號0000000000號SIM卡壹 │
│    │          │                │枚）沒收，如全部或一部不能沒收時，追徵其價│
│    │          │                │額或以其財產抵償之；販賣第二級毒品所得新臺│
│    │          │                │幣壹佰元均沒收，如全部或一部不能沒收時，以│
│    │          │                │其財產抵償之。                            │
├──┼─────┼────────┼─────────────────────┤
│ 十 │如犯罪事實│甲○○販賣第二級│扣案如附表二編號三至五所示之甲基安非他命均│
│    │欄一(三)1.│毒品，處有期徒刑│沒收銷燬之；扣案之販毒帳冊壹本及販賣第二級│
│    │所示      │肆年。          │毒品所得新臺幣仟元均沒收；未扣案之行動電│
│    │          │                │話機具壹支（含門號0000000000號SIM卡壹枚） │
│    │          │                │沒收，如全部或一部不能沒收時，追徵其價額或│
│    │          │                │以其財產抵償之。                          │
├──┼─────┼────────┼─────────────────────┤
│十一│如犯罪事實│甲○○販賣第二級│扣案如附表二編號三至五所示之甲基安非他命均│
│    │欄一(三)1.│毒品，處有期徒刑│沒收銷燬之；扣案之販毒帳冊壹本及販賣第二級│
│    │所示      │肆年。          │毒品所得新臺幣仟元均沒收；未扣案之行動電│
│    │          │                │話機具壹支（含門號0000000000號SIM卡壹枚） │
│    │          │                │沒收，如全部或一部不能沒收時，追徵其價額或│
│    │          │                │以其財產抵償之。                          │
├──┼─────┼────────┼─────────────────────┤
│十二│如犯罪事實│甲○○販賣第二級│扣案如附表二編號三至五所示之甲基安非他命均│
│    │欄一(三)2.│毒品，處有期徒刑│沒收銷燬之；扣案之三星ANYCALL廠牌行動電話 │
│    │所示      │肆年。          │機具壹支（含門號0000000000號SIM卡壹枚）、 │
│    │          │                │販毒帳冊壹本及販賣第二級毒品所得新臺幣貳仟│
│    │          │                │元均沒收。                                │
├──┼─────┼────────┼─────────────────────┤
│十三│如犯罪事實│甲○○販賣第二級│扣案如附表二編號三至五所示之甲基安非他命均│
│    │欄一(三)2.│毒品，處有期徒刑│沒收銷燬之；扣案之三星ANYCALL廠牌行動電話 │
│    │所示      │肆年。          │機具壹支（含門號0000000000號SIM卡壹枚）、 │
│    │          │                │販毒帳冊壹本及販賣第二級毒品所得新臺幣貳仟│
│    │          │                │元均沒收。                                │
├──┼─────┼────────┼─────────────────────┤
│十四│如犯罪事實│甲○○販賣第二級│扣案如附表二編號三至五所示之甲基安非他命均│
│    │欄一(三)3.│毒品，處有期徒刑│沒收銷燬之；扣案之三星ANYCALL廠牌行動電話 │
│    │所示      │柒年。          │機具壹支（含門號0000000000號SIM卡壹枚）及 │
│    │          │                │販毒帳冊壹本均沒收。                      │
├──┼─────┼────────┼─────────────────────┤
│十五│如犯罪事實│甲○○販賣第二級│扣案如附表二編號三至五所示之甲基安非他命均│
│    │欄一(三)3.│毒品，處有期徒刑│沒收銷燬之；扣案之三星ANYCALL廠牌行動電話 │
│    │所示      │柒年。          │機具壹支（含門號0000000000號SIM卡壹枚）及 │
│    │          │                │販毒帳冊壹本均沒收。                      │
├──┼─────┼────────┼─────────────────────┤
│十六│如犯罪事實│甲○○販賣第二級│扣案如附表二編號三至五所示之甲基安非他命均│
│    │欄一(三)3.│毒品，處有期徒刑│沒收銷燬之；扣案之三星ANYCALL廠牌行動電話 │
│    │所示      │柒年。          │機具壹支（含門號0000000000號SIM卡壹枚）及 │
│    │          │                │販毒帳冊壹本均沒收。                      │
├──┼─────┼────────┼─────────────────────┤
│十七│如犯罪事實│甲○○販賣第二級│扣案如附表二編號三至五所示之甲基安非他命均│
│    │欄一(三)3.│毒品，處有期徒刑│沒收銷燬之；扣案之三星ANYCALL廠牌行動電話 │
│    │所示      │柒年。          │機具壹支（含門號0000000000號SIM卡壹枚）及 │
│    │          │                │販毒帳冊壹本均沒收。                      │
├──┼─────┼────────┼─────────────────────┤
│十八│如犯罪事實│甲○○販賣第二級│扣案如附表二編號三至五所示之甲基安非他命均│
│    │欄一(三)3.│毒品，處有期徒刑│沒收銷燬之；扣案之三星ANYCALL廠牌行動電話 │
│    │所示      │柒年。          │機具壹支（含門號0000000000號SIM卡壹枚）及 │
│    │          │                │販毒帳冊壹本均沒收。                      │
├──┼─────┼────────┼─────────────────────┤
│十九│如犯罪事實│甲○○販賣第二級│扣案如附表二編號三至五所示之甲基安非他命均│
│    │欄一(三)4.所│毒品，處有期徒刑│沒收銷燬之；扣案之三星ANYCALL廠牌行動電話 │
│    │示        │年捌月。      │機具壹支（含門號0000000000號SIM卡壹枚）及 │
│    │          │                │販毒帳冊壹本均沒收。                      │
└──┴─────┴────────┴─────────────────────┘
附表二
┌──┬────────────┬─────────┬────────┐
│編號│扣押物品名稱            │數量              │備註            │
├──┼────────────┼─────────┼────────┤
│ 一 │第一級毒品海洛因        │2包（合計驗餘淨重 │見本院卷第49頁「│
│    │                        │0.33公克、空包裝總│法務部調查局濫用│
│    │                        │重0.48公克）      │藥物實驗室鑑定書│
│    │                        │                  │」編號7、8之粉末│
├──┼────────────┼─────────┼────────┤
│ 二 │第一級毒品海洛因        │6包（合計驗餘淨重 │見本院卷第49頁「│
│    │                        │3.97公克、空包裝總│法務部調查局濫用│
│    │                        │重1.38公克）      │藥物實驗室鑑定書│
│    │                        │                  │」編號1至6之粉末│
├──┼────────────┼─────────┼────────┤
│ 三 │第二級毒品甲基安非他命  │1包（驗前毛重1.02 │見本院卷第63頁「│
│    │                        │公克【包裝塑膠袋重│內政部警政署刑事│
│    │                        │0.38公克】；取0.06│警察局鑑定書」編│
│    │                        │公克鑑定用罄，餘0.│號B1之白色晶體  │
│    │                        │58公克 ）         │                │
├──┼────────────┼─────────┼────────┤
│ 四 │第二級毒品甲基安非他命  │47包（編號A1至A47 │見本院卷第63頁「│
│    │                        │：經檢視均為白色晶│內政部警政署刑事│
│    │                        │體，外觀型態均相似│警察局鑑定書」編│
│    │                        │，隨機抽取編號A39 │號A1至A47之白色 │
│    │                        │鑑定：(1)驗前總毛重│晶體            │
│    │                        │33.19公克【包裝塑 │                │
│    │                        │膠袋總重約13.63公 │                │
│    │                        │克】；(2)編號A39： │                │
│    │                        │淨重0.77公克，取0.│                │
│    │                        │07公克鑑定用罄，餘│                │
│    │                        │0.70公克，檢出二級│                │
│    │                        │毒品甲基安非他命成│                │
│    │                        │分，純度約96%。(3) │                │
│    │                        │依據抽測純度值，推│                │
│    │                        │估編號A1至A47均含 │                │
│    │                        │甲基安非他命之驗前│                │
│    │                        │總純質淨重約18.77 │                │
│    │                        │公克。)           │                │
├──┼────────────┼─────────┼────────┤
│ 五 │第二級毒品甲基安非他命  │1包（驗餘淨重0.09 │見本院卷第47頁「│
│    │                        │公克、空包裝重0.21│法務部調查局鑑定│
│    │                        │公克）            │書」            │
├──┼────────────┼─────────┼────────┤
│ 六 │第三級毒品愷他命        │1包（驗前毛重0.54 │見本院卷第63頁「│
│    │                        │公克【包裝塑膠袋重│內政部警政署刑事│
│    │                        │0.29公克】；取0.05│警察局鑑定書」編│
│    │                        │公克鑑定用罄，餘0.│號A48之潮濕狀白 │
│    │                        │20公克）          │色細晶體        │
├──┼────────────┼─────────┼────────┤
│ 七 │第三級毒品愷他命        │2包（驗前總毛重3. │見本院卷第63頁「│
│    │                        │13公克【包裝塑膠袋│內政部警政署刑事│
│    │                        │總重約0.58公克】；│警察局鑑定書」編│
│    │                        │編號A50：(1)淨重1.6│號A49、A50之白色│
│    │                        │3公克，取0.06公克 │細晶體          │
│    │                        │鑑定用罄，餘1.57公│                │
│    │                        │克）              │                │
└──┴────────────┴─────────┴────────┘


司法院資訊處製作；財團法人民間司法改革基金會備份。
